臺灣高雄地方法院民事裁定
111年度雄簡聲字第83號
聲  請  人  吳李惠娥
相  對  人  裕融企業股份有限公司

法定代理人  嚴陳麗蓮


上列當事人間聲請停止強制執行事件，本院裁定如下：
    主  文
聲請人供擔保新臺幣玖萬伍仟元後，本院一一一年度司執字第一
一九九二三號清償票款強制執行事件，於本院一一一年度雄簡字
第二三八五號確認本票債權不存在事件判決確定、和解或撤回起
訴前應予停止強制執行。
    理  由
一、按強制執行程序開始後，除法律另有規定外，不停止執行；
    有回復原狀之聲請，或提起再審或異議之訴，或對於和解為
    繼續審判之請求，或提起宣告調解無效之訴、撤銷調解之訴
    ，或對於許可強制執行之裁定提起抗告時，法院因必要情形
    ，或依聲請定相當並確實之擔保，得為停止強制執行之裁定
    ，強制執行法第18條第1 、2 項定有明文。次按發票人主張
    本票係偽造、變造者，於前條裁定送達後20日內，得對執票
    人向為裁定之法院提起確認之訴。發票人主張本票債權不存
    在而提起確認之訴不合於第1 項之規定者，法院依發票人之
    聲請，得許其提供相當並確實之擔保，停止強制執行。非訟
    事件法第195 條第1 項、第3 項分別定有明文。又法院裁定
    准許停止強制執行所定之擔保金，係備供債權人因停止執行
    所受損害之賠償，其數額應依標的物停止執行後，債權人未
    能即時受償或利用該標的物所受之損害額，或其因另供擔保
    強制執行所受之損害額定之，非以標的物之價值或其債權額
    為依據，最高法院91年度台抗字第429 號裁定意旨可資參照
    。
二、聲請意旨略以：相對人執本院110年度司票字第六五六六號
    裁定（下稱系爭本票裁定）對其聲請強制執行，經本院民事
    執行處111年度司執字第119923號受理執行聲請人名下所有
    之不動產在案（下稱系爭執行事件），惟聲請人109年前即
    有失智症之相關症狀，多次就醫神經內科，日常生活精神時
    好時壞；109年11月間因聲請人孫子吳慶航需購買汽車，與
    汽車銷售人員聯絡買賣及貸款事宜，吳慶航於109年11月22
    日即告知該銷售人員不領牌了因家人反對、聲請人有些失智
    且忘記需替吳慶航作保等語，詎同年月27日該銷售人仍至聲
    請人家中辦理融資貸款業務，以聲請人為連帶保證人，並要
    求其簽發系爭本票，系爭本票係聲請人於無意識或精神錯亂
    下所做成，聲請人已提起確認本票債權不存在之訴，經本院
    以111年度雄簡字第2385號受理，爰依法聲請裁定准於本件
    確認之訴判決確定前，停止系爭執行事件之強制執行程序等
    語。
三、經查：
  ㈠相對人以系爭本票裁定為執行名義，聲請本院以上開執行事
    件受理，對聲請人所有之財產為強制執行，聲請人已對相對
    人提起確認系爭本票之債權不存在，現由本院審理中之事實
    ，業據本院調閱本案及系爭執行事件卷宗查明屬實，聲請人
    聲請停止系爭執行事件之強制執行程序，即有理由應予准許
    。
  ㈡為確保相對人因聲請人聲請停止執行事件執行不當，可能遭
    受之損害得獲賠償，並兼顧兩造之權益，本院爰命聲請人提
    供相當之金錢擔保後，停止強制執行。本院斟酌相對人持以
    聲請強制執行之系爭本票票據債權額本金為新臺幣661,470
    元，亦即本案訴訟標的價額為661,470元，為不得上訴第三
    審事件，並參考各級法院辦案期限實施要點第2 條規定，民
    事簡易事件第一審、第二審10月、2 年，訴訟期間應可評估
    約2 年10月，暨相對人因系爭執行事件停止執行，致受償時
    間延宕，可能因延宕期間不能使用受償金錢，而受有相當於
    遲延利息之損失，或喪失因投資金錢預期可得之利益等一切
    情事，酌定本件擔保金以95,000元為適當。
四、依非訟事件法第195條第3 項，裁定如主文。
中　　華　　民　　國　　111 　年　　12　　月　　7 　　日
                  高雄簡易庭  法　官  林玉心
以上正本係照原本作成。
如不服本裁定，應於送達後10日內，向本院提出抗告狀，並繳納
抗告費新臺幣1,000元。
中　　華　　民　　國　　111 　年　　12　　月　　7 　　日
      　　　　　　　　　　　　書記官  李月君